臺灣臺中地方法院刑事判決　　　　　　 100年度易字第3766號
公　訴　人　臺灣臺中地方法院檢察署檢察官
被　　　告　林文英
上列被告因竊盜案件，經檢察官提起公訴（100年度偵字第20951
號），被告於本院準備程序中就被訴之事實為有罪之陳述，經本
院進行簡式審判程序審理，判決如下：
    主          文
林文英侵入住宅竊盜，累犯，處有期徒刑捌月。
    犯罪事實及理由
壹、程序方面
    按刑事訴訟法第273 條之1第1項規定：除被告所犯為死刑、
    無期徒刑、最輕本刑為3 年以上有期徒刑之罪或高等法院管
    轄第一審案件者外，於審判期日前之程序進行中，被告先就
    被訴事實為有罪之陳述時，審判長得告知被告簡式審判程序
    之旨，並聽取當事人、代理人、辯護人及輔佐人之意見後，
    裁定進行簡式審判程序。查本案被告林文英被訴竊盜案件，
    非前開不得進行簡式審判程序之案件，經被告於本院行準備
    程序時就被訴之事實為有罪之陳述，且經本院告知被告簡式
    審判程序之旨，聽取被告及檢察官之意見後，爰依刑事訴訟
    法第273條之1 第1項規定裁定改依簡式審判程序審判之，先
    予敘明。
貳、實體方面
一、犯罪事實：
（一）林文英前於民國97年間，因妨害自由案件，經本院以98年
      度易字第111號判決判處應執行有期徒刑3月，復經臺灣高
      等法院臺中分院以98年度上易字第522 號判決駁回上訴確
      定，於99年1月14日易科罰金出監，並於99年3月25日縮刑
      期滿執行完畢；又於98年間，因竊盜案件，經本院以98年
      度易字第3532號判決判處有期徒刑4月確定，而於100 年6
      月20日縮刑期滿執行完畢。詎仍不知悔改，復意圖為自己
      不法之所有，於100年8 月21日凌晨2時49分許，徒步至王
      合作位於臺中市○○區○○路229巷6號住處前，見該處大
      門未上鎖且呈半開狀態，便開啟該大門後進入該處一樓房
      間（起訴書誤載為客廳），自王合作掛置牆上之一件長褲
      口袋內竊取新臺幣（下同）2,500 元；得手後旋即離開現
      場。嗣經王合作發覺住處遭竊後報警處理，經警於100年8
      月22日調閱路口監視錄影器後，旋即於同日查獲林文英，
      並扣得林文英前揭所竊得之2,500 元（業已發還王合作）
      。
（二）案經臺中市政府警察局豐原分局報告臺灣臺中地方法院檢
      察署檢察官偵查起訴。
二、上開犯罪事實，業據被告林文英於警詢時、偵查中、本院行
    準備程序及審理時均坦承不諱，核與證人即被害人王合作於
    警詢時證述情節大致相符，並有臺中市政府警察局豐原分局
    扣押筆錄暨扣押物品目錄表、贓物認領保管單各1 份、路口
    監視畫面照片及扣案物品照片共4 張在卷可稽，足認被告之
    任意性自白核與事實相符。本案事證明確，被告犯行堪以認
    定，應依法論處。
三、核被告林文英所為，係犯刑法第321條第1項第1 款之侵入住
    宅竊盜罪。又被告前有如犯罪事實欄所示之科刑及執行紀錄
    等情，有臺灣高等法院被告前案紀錄表1 份在卷可稽，其於
    受有期徒刑執行完畢後，5 年以內故意再犯本件有期徒刑以
    上之罪，為累犯，應依刑法第47條第1 項規定，加重其刑。
    另按自首以對於未發覺之罪投案而受裁判為要件，如案已發
    覺，則被告縱有投案陳述自己犯罪之事實，亦祇可謂為自白
    ，不能認為自首，最高法院26年上字第484 號判例要旨闡述
    至明。被告於本案為警查獲時，雖供承其前揭竊盜犯行，惟
    查本案被告遭查獲之因係被害人王合作發現遭竊後即報警處
    理，而經警調閱路口監視錄影器，發現該監視器畫面內之竊
    嫌疑似為林文英，因而通知林文英到案說明等情，業據被告
    所坦承在卷（見本院卷第13頁），復有警員職務報告1 份及
    路口監視畫面照片2 張在卷可稽，是警員於查獲被告前，己
    鎖定特定對象偵查即被告，並基於上開確切根據產生合理懷
    疑，始會主動通知被告，並經被告同意到案說明，又被告至
    臺中市政府警察局豐原分局製作警詢筆錄時，始供承其前揭
    竊盜行為，是該部分已難謂員警並未發覺其犯罪，亦難認被
    告有真誠悔悟之心，自無就該部分適用自首規定之餘地，併
    此敘明。爰審酌被告正值青壯，不思以一己之力，循正當方
    式獲取錢財，竟任意竊取他人財物滿足物慾，其犯罪動機及
    手段均值非難，兼衡被害人財物損失之程度、被告犯後坦承
    犯行之犯後態度，並考之被告不識字之智識程度、貧寒之家
    庭經濟狀況【見警詢卷附被告調查筆錄（第1 次）之受詢問
    人欄內容所載】及公訴人當庭具體求刑8 月等一切情狀，量
    處如主文所示之刑，以資懲儆。
四、另起訴書雖稱對被告依竊盜犯贓物犯保安處分條例之相關規
    定諭知強制工作之保安處分，然依竊盜犯贓物犯保安處分條
    例第2條第4項之規定，應執行之刑未達1 年以上者，不適用
    該條例之規定，本案被告之應執行刑未達1 年，尚不合於依
    竊盜犯贓物犯保安處分條例之相關規定諭知強制工作之要件
    ，併此敘明。
據上論斷，應依刑事訴訟法第273之1 條第1項、第299條第1項前
段，刑法第321條第1項第1款、第47條第1項，判決如主文。
本件經檢察官吳昆璋到庭執行職務。
中    華    民    國    100   年    12    月    28    日
                  刑事第二庭  法  官  潘曉玫
以上正本證明與原本無異。
如不服本判決應於收受判決後10日內向本院提出上訴書狀，並應
敘述具體理由；其未敘述上訴理由者，應於上訴期間屆滿後20日
內向本院補提理由書狀(均須按他造當事人之人數附繕本)「切勿
逕送上級法院」。
告訴人或被害人對於判決如有不服具備理由請求檢察官上訴者，
其上訴期間之計算係以檢察官收受判決正本之日期為準。
                              書記官  張齡方
中    華    民    國    100   年    12    月    28    日
附錄本案論罪科刑法條
中華民國刑法第321 條（加重竊盜罪）
犯竊盜罪而有左列情形之一者，處6 月以上、5 年以下有期徒刑
，得併科新臺幣10萬元以下罰金：
一、侵入住宅或有人居住之建築物、船艦或隱匿其內而犯之者。
二、毀越門扇、牆垣或其他安全設備而犯之者。
三、攜帶兇器而犯之者。
四、結夥三人以上而犯之者。
五、乘火災、水災或其他災害之際而犯之者。
六、在車站、埠頭、航空站或其他供水、陸、空公眾運輸之舟、
    車、航空機內而犯之者。
前項未遂犯罰之。